【裁判字號】    97,訴,2065
【裁判日期】    971112
【裁判案由】    撤銷股東會決議
【裁判全文】
臺灣臺中地方法院民事判決  97年度訴字第2065號
原      告  乙○○
被      告  明輪工業股份有限公司
法定代理人  甲○○
訴訟代理人  洪塗生    律師
複代理人    吳念恒    律師
複代理人    賴俊宏    律師
上列當事人間撤銷股東會決議事件，經本院於民國97年10月29日
言詞辯論終結，判決如下：
    主    文
被告於民國九十七年七月十八日召開之股東會所為修改章程及改
選董監事之決議應予撤銷。
訴訟費用由被告負擔。
    事實及理由
一、原告起訴主張：
    被告於民國97年7月18日召開股東臨時會，遲至97年7月11日
    始寄出開會通知，且通知書內載所召集之會議係「董事會」
    ，開會地點則在「花蓮火車站前11點」，惟依被告事後辦理
    公司變更登記時提出之議事錄，其上所載開會地點為公司會
    議室，時間則為上午9時，被告召開臨時股東會之程序已違
    反公司法第172條第2項之規定，爰依同法第189條訴請法院
    撤銷該違法召開之會議中所為之修改章程及改選董監事之決
    議。並聲明：如主文所示。
二、被告則以：
    系爭股東臨時會之開會通知，早在97年7月1日即已寄出，並
    無違反公司法相關規定，又開會地點依法並無限制，並聲明
    ：請求駁回原告之訴。
三、法院之判斷：
  (一)按股東臨時會之召集，應於十日前通知各股東，對於持有無
    記名股票者，應於十五日前公告之。又股東會之召集程序或
    其決議方法，違反法令或章程時，股東得自決議之日起三十
    日內，訴請法院撤銷其決議。公司法第172條第2項、第189
    條分別定有明文。
  (二)查本件被告於97年7月18日召集股東臨時會，惟遲至97年7月
    11日始寄出開會通知予原告，此據原告提出信封及開會通知
    各一件為證，觀諸信封上黏貼之掛號郵件收件貼紙，其上明
    載郵件收受該信件之時間為97年7月11日（記載方式如下：
    11.07.08），至於被告雖另辯稱早在同月1日即發出開會通
    知，並提出署有九十七年七月一日之開會通知，惟查：被告
    寄發其他股東之時間縱然合法，亦不能據以推論寄發原告之
    日期相同；又被告提出寄發其他股東之開會通知，並無法證
    明實際交寄或交付開會通知之時間，其理至明，毋待贅論。
    從而，原告主張系爭股東臨時會之召集程序違反公司法第
    172條第2項規定，堪予認定。
  (三)綜上所述，原告依公司法第189條訴請撤銷系爭臨時股東會
    中所為之改選董監事及修改章程決議即屬有據，應予准許。
四、結論：本件原告之訴為有理由，依民事訴訟法第78條，判決
    如主文。
中    華    民    國    97    年    11    月    12    日
                  民事第三庭    法  官   曹宗鼎
上正本係照原本作成。
如對本判決上訴，須於判決送達後20日內向本院提出上訴狀。
中    華    民    國    97    年    11    月    12    日
                                書記官   黃聖心


司法院資訊處製作；財團法人民間司法改革基金會備份。
